ACORDAO-COMPLETO-2353133

ACÓRDÃO DE RELAÇÃO

ACÓRDÃO DE RELAÇÃO 3139/2019 ATA 14/2019 - SEGUNDA CÂMARA

Acórdão 3139/2019-TCU-Segunda Câmara
Os Ministros do Tribunal de Contas da União, reunidos em Sessão de 2ª Câmara, ACORDAM, por unanimidade, com fundamento no art. 143, inciso V, alínea "d", do Regimento Interno do TCU, aprovado pela Resolução nº 246, de 2011, e na Súmula nº 145 do TCU, em retificar, por inexatidão material, o Acórdão 247/2019 prolatado pela 2ª Câmara do TCU, na Sessão de 29/1/2019 (Ata nº 1/2019) , no que concerne ao seu enunciado, mantendo inalterados os demais termos do referido acórdão, além de restituir, em seguida, os autos à Sefip, para que dê prosseguimento ao feito, de acordo com os pareceres emitidos nos autos, de sorte que:
onde se lê:
"Os Ministros do Tribunal de Contas da União, reunidos em Sessão de 2ª Câmara, ACORDAM, por unanimidade, com fundamento nos arts. 1º, V, e 39, II, da Lei nº  8.443, de 1992, e nos arts. 1º, VIII, 143, II, 259, II, e 260, § 1º, do Regimento Interno do TCU, aprovado pela Resolução nº 246, de 2011, em considerar legais para fins de registro os atos de concessão de aposentadoria em favor de Deolinda Tieko Hayashi Pereira (CPF XXX.719.709-XX) , de Ester de Souza (CPF XXX.532.119-XX) , e de Sakukiti Uehara (CPF XXX.368.738-XX) e de Zilma Maria de Morais Ribas (CPF XXX.570.559-XX) , sem prejuízo de prolatar as determinações abaixo indicadas, de acordo com o parecer do Ministério Público junto ao TCU:"
leia-se:
"Os Ministros do Tribunal de Contas da União, reunidos em Sessão de 2ª Câmara, ACORDAM, por unanimidade, com fundamento nos arts. 1º, V, e 39, II, da Lei nº  8.443, de 1992, e nos arts. 1º, VIII, 143, II, 259, II, e 260, § 1º, do Regimento Interno do TCU, aprovado pela Resolução nº 246, de 2011, em considerar legais para fins de registro os atos de concessão de aposentadoria em favor de Deolinda Tieko Hayashi Pereira (CPF XXX.719.709-XX) , de Ester de Souza (CPF XXX.532.119-XX) , de João Alberto Marques Nogueira (CPF XXX.940.488-XX)  e de Sakukiti Uehara (CPF XXX.368.738-XX) e de Zilma Maria de Morais Ribas (CPF XXX.570.559-XX) , sem prejuízo de prolatar as determinações abaixo indicadas, de acordo com o parecer do Ministério Público junto ao TCU:"
1. Processo TC-Processo 032.660/2018-9 (APOSENTADORIA) 
	1.1. Interessados: Deolinda Tieko Hayashi Pereira (CPF XXX.719.709-XX) ; Ester de Souza (CPF XXX.532.119-XX) ; João Alberto Marques Nogueira (CPF XXX.940.488-XX) ; Marilena Montalli Lopes (CPF XXX.839.799-XX) ; Sakukiti Uehara (CPF XXX.368.738-XX) ; Thereza Ignez Casini Ilkiu (CPF XXX.274.209-XX) ; Vera Lucia Pimenta de Barros (CPF XXX.566.629-XX) e Zilma Maria de Morais Ribas (CPF XXX.570.559-XX) .
	1.2. Entidade: Gerência Executiva do Instituto Nacional do Seguro Social em Londrina - PR.
	1.3. Relator: Ministro-Substituto André Luís de Carvalho.
	1.4. Representante do Ministério Público: Procurador Rodrigo Medeiros de Lima.
	1.5. Unidade Técnica: Secretaria de Fiscalização de Pessoal (Sefip) .
	1.6. Representação legal: não há.
	1.7. Determinações/Recomendações/Orientações: não há.

Segunda Câmara

Deolinda Tieko Hayashi Pereira (CPF XXX.719.709-XX); Ester de Souza (CPF XXX.532.119-XX); João Alberto Marques Nogueira (CPF XXX.940.488-XX); Marilena Montalli Lopes (CPF XXX.839.799-XX); Sakukiti Uehara (CPF XXX.368.738-XX); Thereza Ignez Casini Ilkiu (CPF XXX.274.209-XX); Vera Lucia Pimenta de Barros (CPF XXX.566.629-XX) e Zilma Maria de Morais Ribas (CPF XXX.570.559-XX).

ANDRÉ DE CARVALHO

não há.

Procurador Rodrigo Medeiros de Lima.

APOSENTADORIA (APOS)

Secretaria de Fiscalização de Pessoal (Sefip).